【裁判字號】    97,交抗,550
【裁判日期】    970822
【裁判案由】    聲明異議
【裁判全文】
臺灣高等法院臺中分院刑事裁定         97年度交抗字第550號
抗  告  人
即受處分人  甲○○
上列抗告人因聲明異議案件，不服臺灣臺中地方法院中華民國97
年 4月22日第一審裁定（97年度交聲字第1068號）提起抗告，本
院裁定如下：
    主    文
抗告駁回。
    理    由
一、抗告意旨略以：抗告人甲○○確定未於期間內收到裁決書，
    此究為管理員疏失或其他因素所致，實不可查，爰請求撤銷
    原裁定等語。
二、按受處分人不服主管機關所為之處罰，得於接到裁決書之翌
    日起20日內，向管轄地方法院聲明異議。又交通法庭認聲明
    異議不合法律上之程式或其異議權已經喪失者，應以裁定駁
    回之，但其不合法律上之程式可補正者，應先定期命為補正
    ，逾期不補正者，即予駁回。道路交通管理處罰條例第87條
    第 1項、道路交通案件處理辦法第18條分別定有明文。又處
    理違反道路交通管理事件，有關文書送達之程序，依行政程
    序法之規定；送達，於應受送達人之住居所、事務所或營業
    所為之；於應送達處所不獲會晤應受送達人時，得將文書付
    與有辨別事理能力之同居人、受雇人或應送達處所之接收郵
    件人員，違反道路交通管理事件統一裁罰基準及處理細則第
    5條、行政程序法第72條第1項前段、第73條第 1項亦分別定
    有明文。
三、次按受公寓大廈管理委員會僱用之管理員，其所服勞務包括
    為公寓大廈住戶接收文件者，性質上應屬全體住戶之受僱人
    ，即與民事訴訟法第137條第1項規定之受僱人相當。郵政機
    關之郵差送達文書於住居所、事務所或營業所，不獲會晤應
    受送達人，而將文書付與上開公寓大廈管理員者，為合法送
    達。至該管理員何時將文書轉交應受送達人，對已生之合法
    送達效力不受影響（最高法院88年度台上字第1752號、89年
    度台抗字第74號、90年度台抗字第86號裁判要旨參照）。經
    查：本件係臺中市警察局第五分局文昌派出所員警於民國93
    年9月18日以中市警交字第GC0000000號通知單，當場舉發抗
    告人即受處分人甲○○駕駛車牌B3－3816號自用小客車，在
    台中市○○路與大連路路口，有「行駛中使用手持式行動電
    話通話」之違規，經原處分機關交通部公路總局臺中區監理
    所（南投監理站）於95年2月7日以投監四字第裁65-GC00000
    00號裁決書對抗告人科處罰鍰新臺幣3000元，該裁決書業於
    95年 2月13日送達於抗告人之戶籍地址即台中市○○區○○
    里○○○○街7號5樓，並由受雇人即該大樓守衛室管理員洪
    再添簽名收受等情，有臺中市警察局舉發違反道路交通管理
    事件通知單、交通部公路總局臺中區監理所（南投監理站）
    裁決書、送達證書在卷可憑。又抗告人自93年7月9日起即設
    籍於上址，亦有原審查詢其個人戶籍基本資料查詢表在卷足
    參。是上開裁決書已於95年 2月13日合法送達於抗告人，不
    論該簽收之管理員是否轉交或於何時將文書轉交予抗告人，
    均不影響已生之合法送達效力。乃抗告人遲於97年 1月23日
    始聲明異議，依前揭法律規定，已逾法定20日之期間，難謂
    合法。原審因而以抗告人之聲明異議不合法，且無從命補正
    ，予以駁回，核無違誤。抗告意旨指摘原裁定不當，為無理
    由，應予駁回。
四、據上論結，應依道路交通案件處理辦法第26條，刑事訴訟法
    第413條前段，裁定如主文。
中    華    民    國    97    年    8     月    22    日
            刑事第六庭    審判長法  官  李  文  雄
                                法  官  林  靜  芬
                                法  官  張  恩  賜
以上正本證明與原本無異。
不得再抗告。
                                書記官  陳  如  慧
中    華    民    國    97    年    8     月    22    日


司法院資訊處製作；財團法人民間司法改革基金會備份。
